臺灣高等法院刑事判決　　　　　　 96年度上更(一)字第228號
　上　訴　人　臺灣臺北地方法院檢察署檢察官
　上　訴　人
　即　被　告　甲○○
　　　　　　　　　　　（現於臺灣臺北看守所羈押中）
　選任辯護人　林達傑律師
　上　訴　人
　即　被　告　乙○○
　選任辯護人　周承武律師
上列上訴人因被告強盜等案件，不服臺灣臺北地方法院93年度訴
字第1437號，中華民國95年11月21日第一審判決（起訴案號：臺
灣臺北地方法院檢察署92年度偵字第11725號），提起上訴，本
院判決後，經最高法院發回更審，本院判決如下：
    主  文
原判決關於甲○○、乙○○部分撤銷。
甲○○意圖為自己不法之所有，攜帶兇器，以強暴、脅迫至使不
能抗拒而使他人交付其物，處有期徒刑拾貳年。扣案如附表一、
二所載之物均沒收。
乙○○共同以非法方法，剝奪他人之行動自由，處有期徒刑壹年
貳月，減為有期徒刑柒月。扣案如附表一編號5至9及編號11至16
所載之物均沒收。
    事  實
一、甲○○前於民國（下同）71年間，因犯偽造文書罪及妨害公
    務罪，經臺灣臺北地方法院分別判處有期徒刑6月及3年，並
    定應執行有期徒刑3年2月確定；復於84年間，因違反槍砲彈
    藥刀械管制條例等案件，經臺灣板橋地方法院分別判處有期
    徒刑1年及3月，並定應執行刑有期徒刑1年1月確定；又於85
    年間，因犯妨害自由罪，經本院判處有期徒刑 3月確定，以
    上三罪並定應執行有期徒刑1年3月確定；同年間，復因違反
    槍砲彈藥刀械管制條例案件，經臺灣板橋地方法院判處有期
    徒刑 4月確定；嗣於91年間又因違反槍砲彈藥刀械管制條例
    案件及妨害公務罪，經本院分別判處有期徒刑3年及8月，並
    定應執行刑有期徒刑3年6月確定（以上均不構成累犯），於
    該案判決確定前，甲○○因受羈押於臺灣臺北看守所，而與
    當時亦因另案在押之丙○○相識，得知丙○○為人憨直，且
    與其前妻馬曉念感情不睦迭有糾紛，遂於91年11月間具保出
    所後，多次向丙○○（在甲○○具保出所之前，已先行出所
    ）佯表關心。
二、甲○○明知丙○○並未積欠其任何金錢，與其本無債務糾紛
    ，竟意圖為自己不法之所有，萌生強盜丙○○所有財物之犯
    意，於91年11月具保出所後某日，以不詳之方法先取得之仿
    克拉克（GLOCK）廠 17型半自動手槍製造之玩具手槍換裝土
    造金屬槍管而成之具有殺傷力改造克拉克90手槍 3把（槍枝
    管制編號：0000000000號、0000000000號、00000000  00號
    ）、由玩具金屬彈殼加裝直徑 9.1mm之土造金屬彈頭改造而
    成之子彈11發及由玩具金屬彈殼加裝直徑 8.9mm之土造金屬
    彈頭改造而成之子彈 8發，而未經許可，持有上開可發射子
    彈具有殺傷力之手槍 3把及子彈19發，作為強盜丙○○財物
    所用。甲○○並利用其於 92年4月中旬某日，經由真實姓名
    年籍不詳綽號「阿炮」者之成年男子介紹而認識己○○（傳
    拘無著，由臺灣臺北地方法院另行審結），並前往己○○所
    承租位於臺北縣板橋市○○街379巷19號2樓借住之機會，得
    知己○○當時無工作，有金錢之需求，遂向己○○佯稱丙○○積欠其新臺幣（下同）20 0萬元，如催討得款，可共同朋
    分花用，致己○○誤信為真而當場同意，並於事後轉告其亦
    不知實情之友人庚○○，經取得庚○○同意參與催討欠款之
    事後，甲○○、己○○、及庚○○三人遂於同年5月9日（起
    訴書誤載為5月11日）由甲○○駕駛T5-0320號自用小客車，
    引導己○○騎乘機車搭載庚○○前往臺北縣烏來鄉○○街86
    巷30號丙○○之住處，向己○○、庚○○指明該址為丙○○
    之住處，同時先行勘察烏來山區○○○○道路之地形環境，
    告知己○○、庚○○二人如找到丙○○，就將丙○○帶到山
    區○○○○道路指定地方，三人議定後，再至丙○○住處附
    近，伺機行動，惟因丙○○外出而作罷。
三、於92年5月10日（起訴書誤載為5月11日）晚上10時許，甲○○再囑己○○、庚○○前往烏來丙○○住處討債，當日適巧
    丙○○在家，遂由己○○向丙○○表示：「欠人家的錢趕快
    處理！」等語，惟因丙○○當場表示並未積欠他人債務，要
    當事人本人來談，己○○即先行離開並立即以電話聯絡甲○○，經甲○○指示己○○、庚○○二人到附近溫泉路上之便
    利商店等候。同時間甲○○則告知其同居女友乙○○要找人
    討債，囑乙○○找人幫忙，乙○○誤以為僅係幫甲○○討債
    ，而先以電話聯繫其友人戊○○，告知甲○○有債務要處理
    ，要找人幫忙等語，再由戊○○以電話聯繫友人丁○○，丁○○、戊○○二人亦均誤以為係幫人討債，便共乘機車趕往
    前開便利商店，甲○○則駕駛前開自用小客車搭載乙○○，
    共同前往丙○○住處附近之前開便利商店與己○○、庚○○
    、戊○○、丁○○等人會合。甲○○並當場指示己○○、庚○○、戊○○、丁○○等四人前往丙○○家中，要求其等務
    必將丙○○強押帶出前往指定之處所，並將其所持有上開具
    有殺傷力之改造90克拉克手槍2把（槍枝管制編號：0000000
    000號、0000000000號）及具有殺傷力之子彈 15發（手槍已
    裝填子彈）交由己○○、庚○○、戊○○、及丁○○等四人
    共同持有，以伺機使用，隨後即與乙○○先行離去至附近等
    候，並隨時以行動電話指示己○○。己○○、庚○○、戊○○、丁○○即與甲○○共同基於持有前述具殺傷力之改造手
    槍及子彈與妨害他人自由之犯意聯絡，而乙○○雖無與甲○○及己○○等人共同持有具殺傷力之改造手槍及子彈之犯意
    聯絡，惟其明知甲○○邀集多人討債，係欲以強押債務人之
    不法手段，以遂催討債務之目的，而與甲○○、己○○、庚○○、戊○○、及丁○○等人共同基於妨害他人自由之犯意
  　聯絡，經於同年 5月11日凌晨零時30分許，己○○、庚○○
    、戊○○、及丁○○等四人乘甲○○所提供之前揭 T5-0320
    號自小客車前往丙○○住家，先由己○○將丙○○引出後，
    並持上開改造手槍脅迫丙○○上車，再依甲○○之電話指示
    ，將丙○○載往臺北縣新店市○○里○○路○段60巷產業道
    路旁草叢，剝奪丙○○之行動自由，己○○、庚○○、戊○○、及丁○○等四人並分別或徒手毆打丙○○，或以前揭槍
    枝之槍托敲打丙○○頭部，並以預藏之手銬銬住丙○○之雙
    手，以膠帶綁住丙○○雙眼，丁○○、戊○○並拾起路旁之
    木棍（枯木）敲打丙○○之小腿，己○○並向丙○○脅迫稱
    ：「如果不好好配合，用槍把你打死在這裡，也不會有人知
    道。」等語，而以此強暴、脅迫之方式，逼迫丙○○開立金
    額 200萬元之本票，並聯絡乙○○持印泥前來會合，其間己○○復另行起意，強行搜取丙○○身上之現金5100元。丙○○因身體及小腿已多處受傷（傷害部分未據告訴），且雙手
　　亦遭手銬銬住已達於不能抗拒之程度，於乙○○持印泥到達
  　現場後，即簽立金額各 50萬元之本票4張予己○○，己○○
    再將本票交由乙○○先行帶回予甲○○，約隔十餘分鐘，己○○等人始將丙○○之手銬解開並取下膠帶，將丙○○留置
    於該處，並警告丙○○不得報警後，旋由庚○○駕車載同己○○、丁○○及戊○○離開該處。
四、嗣於同日即 92年5月11日（起訴書誤載為5月12日）凌晨3時
    許，丙○○自行步離該處，攔車前往臺北縣政府警察局新店
    分局烏來分駐所報警。甲○○為接近、監控丙○○以便順利
    取款，遂主動與丙○○聯繫，經丙○○告知被不明人士用槍
    押至山區毆打並簽立本票一事，甲○○即佯稱要出面替丙○○擺平此事，由其代表與歹徒聯絡及談判交款之事，甲○○
    即暗中指示己○○多次打電話予丙○○催促其籌款及約定交
    款之事宜。因甲○○告知丙○○如欲解決此事需配合交款，
    且於甲○○每次向其詢問籌款情形後，不久歹徒即會來電並
    同意甲○○所提之建議，丙○○因而懷疑係甲○○幕後主使
    ，遂於92年5月13日下午約甲○○外出商討如何交款，並向
    警報案。甲○○即將其所持有上開可發射子彈具有殺傷力之
    改造90克拉克手槍1把（槍枝管制編號： 0000000000號，已
    裝填子彈4發）以92年2月26日之自由時報包裹置於塑膠袋內
    後，隨身攜帶前往約定地點，並聯絡庚○○駕駛前開自用小
    客車搭載己○○、丁○○及戊○○聽候其電話指示如何取款
    ，因而為警循線於當日下午6時許，在烏來鄉忠治村堰堤 71
    號2樓「烏來香餐廳」當場查獲甲○○持有前揭改造 90克拉
    克手槍1支（內裝填子彈4發）及其所有供犯本案罪行聯絡所
    用之行動電話1支（如附表一編號 9所載）﹔復於同日下午6
    時20分，另組員警在臺北縣新店市○○路與三民路口，當場
    查獲庚○○駕駛前開自用小客車搭載己○○、丁○○及戊○○等四人，並在車內右前座椅下方起出己○○、庚○○、丁○○及戊○○等四人所共同持有之上開供剝奪丙○○行動自
    由所用之具有殺傷力之改造 90克拉克手槍2支（槍枝管制編
    號：0000000000號、0000000000號，含彈匣 2個，子彈15發
    ）及其等與甲○○所有供犯本案所用之裝槍黑色手提包 1個
    、手銬1付、棉紗手套3隻、膠帶1綑、門號 0000000000號行
    動電話1支、門號0000000000號行動電話1支、門號00000000
    00號行動電話1支等物品（如附表一編號 10至16所載）；嗣
    於92年5月14日凌晨1時許，由己○○帶同員警至臺北縣板橋
    市○○街379巷19號2樓租屋處，當場查獲乙○○，並在乙○○身上扣得甲○○囑其保管之前開丙○○所簽立之票號1912
    32、票號191235、票號191236、及票號191237之本票4張（
    如附表一編號4至6所載）及底火2盒、電鑽1台、桌上固定器
    1台、螺絲起子 6支、鑽石刀3支、鑽頭6支、車牙刀4支、梅
    花起子 1組、挫刀3支、尖嘴鉗2支、啟動夾子1支、鐵鎚1支
    、油表尺 1支、鋸尺版1片、改造子彈半成品1粒、甲○○半
    身相片2張及甲○○印章1個等物品（如附表三編號4至20 所
    載）。
五、案經丙○○訴由臺北縣政府警察局新店分局報請臺灣臺北地
    方法院檢察署檢察官偵查起訴。
    理  由
一、按被告以外之人於審判外之言詞或書面陳述，除法律有規定
    者外，不得作為證據，刑事訴訟法第159條第1項固定有明文
    。惟被告以外之人於審判外之陳述，雖不符同法第159條之1
    至之4 所定有證據能力之情形之規定，惟經當事人於審判程
    序同意作為證據，法院審酌該言詞陳述或書面陳述作成時之
    情況，認為適當者，亦得為證據。又當事人、代理人或辯護
    人於法院調查證據時，知有刑事訴訟法第159條第1項不得為
    證據之情形，而未於言詞辯論終結前聲明異議者，視為有前
    項之同意，同法第159條之5亦定有明文。又此所稱「被告以
    外之人」，包括共同被告、共犯在內（參照最高法院93年度
    台上字第13  84號判決意旨）。查告訴人丙○○於警詢及檢
    察官偵查時之指述，暨同案被告己○○、黃書圜、丁○○、
    戊○○及被告乙○○等人分別於警詢及偵查時之供述，就被
    告甲○○而言，雖係被告以外之人於審判外之陳述，惟查被
    告及辯護人於本院準備程序時同意就告訴人丙○○所述列為
    證據，並認無再以證人身分詰問告訴人丙○○之必要，至同
    案被告庚○○、戊○○、丁○○、於原審法院審理及本院準
    備程序時均援引刑事訴訟法第 181條規定拒絕證言，而同案
　　被告己○○經原審及本院審理時傳拘均未獲，然同案被告庚○○、戊○○、丁○○及被告乙○○等人於原審法院審理時
    復陳述：渠等先前於警詢及偵查中所述實在云云（見原審卷
    第 233頁），本院認為其等先前於警詢及偵查中之陳述係出
    於任意性，具有可信之特別情況，且為證明犯罪事實存否所
    必要，應認為同案被告己○○、庚○○、戊○○、丁○○、
    及被告乙○○警詢及偵查中之供述具有證據能力，況查公訴
    人、被告甲○○、乙○○及辯護人於本院本審準備程序及審
    理時，對於上開供述證據之證據能力均表示無意見並同意列
    為證據，又證人歐正義、廖為義於警詢時之證述，被告甲○○及乙○○均表示無意見，是本院審酌刑事訴訟法第 159條
    之5第1項規定之同意性原則、相當性原則，認上開供述證據
    作成時之情況，並無不能自由陳述之情形，亦無違法取證或
    其他程序上之瑕疵，認為以之作為證據為適當，自得為證據
    ，合先敘明。
二、訊據上訴人即被告甲○○否認有上揭犯行，辯稱：伊不認識
    己○○、庚○○、丁○○及戊○○等四人，不知道他們為何
    去找丙○○，伊也沒有叫他們去向丙○○討債，他們所持有
    的槍枝不是伊交給他們的。丙○○說因遭人強押至山上簽發
    本票而請伊幫忙跟對方談，看是否能將金額壓低，但未能談
    妥，後來他就說要答謝伊要請伊吃飯，伊在烏來香餐廳準備
    下樓上廁所時，突遭便衣警察衝進來毆打，並將伊帶上樓，
    誣指說原置於丙○○身旁而以塑膠袋包裝之槍枝是伊所有的
    。扣案之三把槍枝均不是伊的，跟伊無關，伊也未指示乙○○到山上，亦無要乙○○代保管該四張本票，本票與伊無關
    云云﹔訊據上訴人即被告乙○○供承有於上開時間經被告甲○○告知要向他人討債，請其幫忙找人，而經其聯繫戊○○
    ，再經戊○○聯絡同案被告丁○○幫忙討債，嗣於上開時地
    因受被告甲○○指示，攜帶印泥前往告訴人丙○○被同案被
    告己○○、庚○○、戊○○及丁○○等人所帶往之上開臺北
    縣新店市○○路 ○段60巷產業道路旁草叢處，迨告訴人丙○○簽立面額計 200萬元之本票四張後，經同案被告己○○囑
    其帶回交予被告甲○○等事實，惟否認有何妨害自由之犯行
    ，辯稱：伊不知道甲○○持有槍彈，甲○○說要向丙○○催
    討債務，請伊找人幫忙，伊才找戊○○，戊○○再找丁○○
    ，嗣甲○○叫伊拿印泥到山上給己○○，在山上謝忠岳簽了
    本票，己○○交予伊要轉交給甲○○，伊拿了丙○○簽的本
    票後就離開了云云。
三、經查：
(一)告訴人丙○○如何於上開時地，先遭同案被告己○○、庚○○、丁○○、戊○○等四人持改造手槍以積欠他人債務需解
    決為由強押上車後，載至新店市○○路 ○段60巷產業道路旁
    草叢處，遭喝令下車後，即遭手銬銬住雙手，並被以膠帶矇
    住眼睛，嗣並遭以槍托、木棍等物毆打，並因而簽立金額各
    50萬元之本票4紙，另遭搶走身上之5,100元現金等情，業據
    告訴人丙○○迭於警詢及偵審時指述綦詳在卷。依告訴人丙○○於警詢時證稱：92年 5月11日零時30分左右，在伊位於
    臺北縣烏來鄉○○街86巷30號住處，突然有四名歹徒來找伊
　　，謊稱有事找伊，伊外出家門後，其中一名歹徒就拿出1 把
  　手槍夥同另兩名歹徒強押伊上車，一名歹徒已在車上駕駛座
    等候，就沿新烏路往新店方向下龜山橋前左轉松林路往廣興
    路左轉小坑路並經過一道鐵門。其中一名歹徒將鐵門開啟後
    ，就往山上產業道路駛去，至一個交叉路口，他們就將車停
　　好，叫伊下車，帶伊至產業道路旁，其中二名歹徒各持 1把
  　黑色手槍另一歹徒以木棍抵住我伊背部，隨後該四名歹徒即
    以手銬銬伊雙手，再以膠帶矇住伊的眼睛，並用槍托打伊頭
    部，以木棍毆打伊。並告知伊：是伊前妻主使的，要伊拿出
    現金30 萬元及簽立200萬元本票精神賠償費，後來有另一名
    歹徒與一名女子上山，而該女子直接告訴伊：「你怎樣對你
    老婆，我就怎樣對你」，當時伊聽到該女子聲音，就確認是
    自稱是甲○○的林姓女友；其餘四名歹徒一直打伊，並恐嚇
    伊將家裡的現金拿出來，若不從就開槍打死伊或活埋；並強
    逼伊簽立200萬元本票後，又強行將伊身上現金新台幣5,100
    元、身份證、駕照等拿走，以身份證核對本票資料無誤後，
    再將身份證、駕照還伊，現金5,100元他們拿去；限伊2天內
    準備30萬元歹徒活動費用，他們（按歹徒）將伊手銬卸下，
    叫伊過30分鐘才下山，當時已約3時分許。之前91年6月間，
    因伊發現妻子馬曉念有男朋友，而在新店市持槍恐嚇馬曉念
    ，當場被警方查獲，並收押在臺北看守所，收押3個月期間
    認識甲○○，並將伊發生的事告訴甲○○（伊都稱呼他文龍
    哥）。甲○○看過伊的起訴書，知道伊與前妻的糾紛，伊先
    行交保後，甲○○於91年10月保釋，92年初找過伊四次，問
    伊要不要買槍防身，伊回稱不需要。他有帶他的林姓之女友
    來找伊 2次。經伊指認當時到伊家來找伊的確為己○○、丁○○、戊○○三人，在門外拿槍押伊的是己○○，丁○○、
    戊○○則夥同己○○強押伊至車上，駕駛座駕駛是庚○○，
    右前座是己○○，右後座是丁○○，戊○○坐伊左邊，到山
    區時，他們有打伊，並持手槍，強逼伊簽立本票。己○○令
    伊將身上財物拿出來，且電話談判恐嚇都是己○○與伊聯絡
    云云（見92年度偵字第11725號偵查卷 (一)第78至81頁、86
    頁）﹔嗣於 94年8月30日原審法院審理時具結證稱：案發當
    天晚上11點多，己○○先開口問伊，是否丙○○，伊說是，
    他跟伊說是伊前妻來跟伊要精神賠償，之後他們跟伊講一些
    威脅的話，請伊到後面停車場去談，己○○並從車上拿出一
    把槍抵住伊，說有人要找伊去談這件事情，後來就開到小油
    坑產業道路附近，他們叫伊交錢出來，問伊身上有多少錢，
    伊說現在沒有，他們就搜伊身體，把伊身上的錢拿走，說把
    伊打死也沒有人知道，還拿膠帶把伊眼睛蒙上，後來來了一
    位女孩子，伊不知道是誰，但她的口音，伊懷疑是甲○○的
    女朋友，因伊當時眼睛被蒙住，本來伊還沒有簽本票，他們
    就拿山上路邊的木棍打伊，並逼伊簽本票，伊只好順他們的
    意思簽下本票，他們又從伊身上拿出身份證比對本票。他們
    叫伊自己數到 500之後，自己把膠帶拿開，伊才逃離現場云
    云（見原審卷第224頁背面、225頁），告訴人丙○○已明確
    指述同案被告己○○、庚○○、丁○○、戊○○及被告乙○○（嗣後加入）等人如何將渠強押至新店小坑路 2段60巷產
    業道路旁之草叢處，並加以毆打（強暴）及脅迫，致其不能
    抗拒而簽立本票4張之被害過程。
(二)同案被告戊○○於警詢時供稱：92年 5月11日凌晨零點左右
    ，丁○○騎重型機車 ABN-397號載伊，庚○○則騎重型機車
    載己○○，我們騎到烏來鄉○○街OK便利商店門口與甲○○
    、乙○○會合，後來甲○○提供 2支改造克拉克90手槍及子
    彈15發，交由庚○○及己○○帶在身上，伊與庚○○、丁○○、己○○則搭乘甲○○提供之車牌號碼 T5-0320號自用小
    客車而由庚○○負責駕駛，己○○坐前座，伊與丁○○坐後
    座，由己○○帶路至告訴人丙○○家前敲門，丙○○出來應
    門；己○○接到甲○○的電話指示，叫我們把丙○○押走，
    丙○○不從，己○○便亮出手槍，並把他眼鏡拿走，讓他看
    不清楚我們面孔；己○○帶路叫庚○○開車到新店市○○○○○路山區；分別由庚○○、己○○各持 1把手槍，伊和丁○○毆打丙○○，己○○又接到甲○○電話，叫己○○到車
    上拿手銬、膠帶、空白本票，將丙○○銬起來並用膠帶蒙住
    眼睛，逼他簽下4張各50萬元共200萬元之本票；己○○叫伊
    騎一部銀色機車，下山載乙○○上來並向她拿紅色印泥；己○○拿給丙○○蓋指印後便將該 4張本票交給乙○○，己○○並搜刮丙○○身上的現金5100元後，我們便下山。是甲○○提供作案工具及策劃的，他們二人（指被告甲○○、乙○○二人）都躲在現場附近用行動電話對己○○下命令指揮云
    云（見偵查卷 (一) 第21至23頁、26頁）：嗣於偵查中供稱
    ：槍枝是甲○○提供的，己○○亮出槍枝，丙○○就上車了
    ；到山上後，伊、丁○○動手打丙○○，己○○、庚○○則
    持槍在旁，後來甲○○打電話來說到車子拿本票等物，因沒
    有印泥，甲○○叫伊至小路騎機車載乙○○上山，乙○○拿
    了本票就走了，我們拿回手銬等物，就將丙○○留在山上云
    云（見偵查卷 (二)第186頁）。
(三)同案被告丁○○於警詢時供稱：92年 5月11日零時許，伊在
    臺北縣新店市○○○路46巷37弄22號住處接獲戊○○打電話
    來說乙○○有事要我們幫忙；伊就騎機車載戊○○往烏來方
    向走，到烏來鄉○○街OK便利商店後，看見己○○、甲○○
    、乙○○在現場，甲○○拿出二把手槍交由伊和戊○○說要
    押人（當時說要押一個胖子，該人有請他處理過事情）。是
    己○○叫門，但沒有人回應，甲○○打電話給己○○叫我們
    繼續等，過了十幾分鐘後，該屋內有人回應，己○○向該名
    胖子（經指認為被害人丙○○）打招呼，後來就將他押走，
    己○○從伊身上取走手槍押住丙○○，將他押上車，由庚○○駕車往新店方向到目的地（新店市○○○路山區），己○○迫丙○○簽本票及30萬元現金，他不願意，庚○○先拿槍
    打他的頭，伊和戊○○則用拳頭打他的頭，己○○在旁指揮
    我們如何毆打；己○○則用手銬反銬該名胖子雙手，用膠帶
    蒙住雙眼，之後己○○又叫伊和戊○○、庚○○動手毆打丙○○，他才願意簽 4張面額各50萬元之本票。‧‧‧本案是
    由甲○○策劃主謀，也是甲○○命令押人，由甲○○只是，
    於烏來山區第一次見面時，甲○○就以老大口氣命令指揮說
    要如何押人，期間並以電話遙控指揮云云（見偵查卷 ( 一)
    第57至63頁）；嗣於偵查時供稱：是『文龍』（按即被告甲○○）叫我們做的，槍是『文龍』給我們的，他叫我們向丙○○要 200萬元；伊與戊○○打他，另二人持槍在旁；她（
    按即被告乙○○）來收本票，戊○○去載她上來的，拿了就
    走了，後來我們就放了丙○○云云（見偵查卷 (二)第187頁
    ）。
(四)另同案被告庚○○於警詢時供稱：伊是透過己○○才認識甲○○。大約認識他有二、三週。是甲○○叫我們四個人去烏
    來找欠他錢的人收款，由伊當司機；甲○○在要去丙○○收
    錢前一天白天有找伊和己○○去山區○○○路，告訴我們如
    找到丙○○，就帶到該指定地方；當天晚上甲○○約己○○
    在烏來工作站見面，伊載己○○至目的地時，甲○○駕車出
    現，叫伊來駕駛，之後陸續有兩個人（按即同案被告戊○○
    與丁○○）共乘一部機車前來；甲○○從車上拿出二把槍交
    給他們並交代事情後離去；丙○○被他們押上車，伊則開車
    載著丙○○、己○○和另外二人去山區○○○路指定之地方
    ；丙○○不從，戊○○與丁○○就持槍打他了，伊也有拿槍
    打他，逼他（丙○○）簽下本票；後來有一名女子乘坐機車
    前來，伊不知那女子來做什麼，然後那名女子就先行離去。
    被查獲當天在出發之前，甲○○將裝有 2把槍之手提包交給
    伊，伊就把裝有槍的手提包置放在右前座下方　云云（見同
    上偵查卷 (一) 第36至37頁）﹔嗣於偵查時供稱：車子、工
    具及槍之都是『文龍』提供的。我們在烏來鄉公所工作站將
    他（按即被害人丙○○）帶上車，是己○○和丁○○與戊○○以槍抵住丙○○上車的；『文龍』都是用手機和己○○聯
    絡，伊和丁○○與戊○○有打丙○○，強迫他簽本票；後來
    有一女子和我們會合，並取出本票，丙○○後來簽了 4張本
    票，每張50萬元云云（見同上偵查卷 (二)第184頁背面、弟
    185頁）。
(五)同案被告己○○於警詢時供稱：我們四人會持槍強押、毆打
    丙○○並脅迫其簽立本票都係經由綽號『文龍』之男子主使
    、策劃的。『文龍』就是甲○○；因為甲○○向我們表示丙○○積欠其新台幣 200萬元，所以才指使我們四人前往教訓
    謝某，並要脅謝某簽下本票，且指示一定要分成 4張各新台
    幣50萬元云云（見偵查卷 (一) 第44、45頁）﹔嗣於偵查時
    供稱：綽號『阿砲』之朋友介紹甲○○與伊認識，他住在伊
    家一個多星期。是某天晚上甲○○在伊家客廳提起說丙○○
    欠他錢，然後好像隔天，甲○○就開他的車在伊去看丙○○
    的處所，隔幾天的某個晚上，甲○○開車載乙○○，伊則用
    機車載庚○○跟他的車道烏來山上。伊自己一個人去丙○○
    家敲門。後來毆打丙○○時，甲○○不在場，因為他們兩個
    互相認識云云（見偵查卷 (二)第244頁、245頁）。
(六)被告乙○○於警詢時供稱：甲○○叫伊找人討債務，伊則用
    伊所有之0000000000號行動電話打給戊○○所有之00000000
    00號行動電話，叫他到烏來鄉○○街OK便利商店找伊，電話
    中有告知甲○○有債務要處理，後來戊○○騎機車載丁○○
    來找我們；‧‧‧甲○○叫伊買印泥，伊到新烏路某家便利
    商店買印泥，後來甲○○叫伊下車走路到該山區某路口，由
    戊○○騎機車載伊去拿本票，到達後由己○○拿 4張本票給
    伊，之後戊○○又騎機車載伊下山云云（見同上偵查卷(一)
    第68至70頁），而於偵查時供稱：甲○○說要去討錢，就帶
    伊上山，然後跟伊說會有人騎機車來載伊，伊至現場罵被害
    人後拿本票就走了；印泥是伊買的，到現場時，被害人的眼
    睛被矇上了云云（見同上偵查卷 (二)第188頁）﹔嗣於原審
    法院審理時以證人身分具結證稱：伊與甲○○是男女朋友關
    係，丁○○、戊○○是以前的朋友，是經由甲○○友人「阿
　　炮」介紹在己○○板橋租屋處借住才認識己○○、庚○○二
　  人，車號 T5-0320汽車是甲○○在使用，只有甲○○有鑰匙
    ，伊沒有。案發當日，甲○○說跟丙○○有債務糾紛，所以
    要跟謝討債，甲○○拜託己○○、庚○○替他討回這筆債，
    是甲○○說要找人幫忙，伊才打電話給戊○○，要戊○○前
    來幫忙，在電話中有告訴戊○○是要幫甲○○討一筆債，但
    並未說要給戊○○什麼好處， 92年5月11日凌晨有到新店市
    ○○ ○路60巷產業道路去拿本票，因為甲○○說丙○○欠他
    錢，是甲○○指使伊前往小坑 2路拿本票。拿到本票後，要
    拿給甲○○，但甲○○說不用，先放在伊皮包云云（見原審
    卷第229至231頁）。
(七)互核被告乙○○與同案被告戊○○、丁○○、庚○○等人上
    揭分別於警詢、偵查中及原審法院審理時之供述大致相符，
    而依渠等上揭供述均一致指稱本案係被告甲○○所主使策劃
    ，被告甲○○且提供車輛、作案之槍彈及其他工具，以向告
    訴人丙○○催討積欠其債務為由，而由同案被告庚○○、丁○○、戊○○及己○○等人依被告甲○○之指示對告訴人為
    上開之剝奪行動自由及強制其簽立本票之行為，被告乙○○
    並依被告甲○○之指示購買印泥，攜往烏來山區供告訴人簽
    發本票之用，經同案被告己○○囑其帶回轉交予被告甲○○
    等情，並核與告訴人丙○○指述被害情節相符，而同案被告
    戊○○、丁○○、庚○○等人因涉犯本件非法持有具殺傷力
    改造槍彈及妨害告訴人丙○○身體自由犯行，並經本院94年
    度上訴字第4070號判處罪刑確定在按，有該刑事判決書在卷
    可參，此外，並有經警於92年5月13日18時20分許，在臺北
    縣新店市○○路與三民路口，查獲由同案被告庚○○駕駛之
    前開自用小客車搭載同案被告己○○、丁○○及戊○○等人
    ，並在車內右前座椅下方起出被告甲○○交付予同案被告己○○、庚○○、丁○○及戊○○持有之上開供剝奪告訴人丙○○行動自由所用之具有殺傷力之改造90克拉克手槍2把（
    槍枝管制編號： 0000000000號、0000000000號，含彈匣2個
    ，子彈15發）及供犯本案所用之裝槍黑色手提包1個、手銬1
    付、棉紗手套3 隻、膠帶1綑、門號0000000000號行動電話1
    支、門號 0000000000號行動電話1支等物品（如附表一編號
    10至16所載）扣案，此有臺北縣政府警察局新店分 局92年5
    月13日之搜索筆錄及扣押物品目錄表在卷可參（見偵查卷 (
    一)第107 至109頁）。
(八)被告甲○○固一再辯稱扣案之 3把改造手槍均非其所有，且
　　與己○○、庚○○、丁○○及戊○○等四人均不認識，亦否
  　認主使策劃本案等語，惟查本件係由被告甲○○所主使策劃
    ，並提供車輛、作案之槍彈及其他工具，而由同案被告庚○○、丁○○、戊○○及己○○等人依被告甲○○之指示對告
    訴人為上開之剝奪行動自由及強制其簽立本票之行為，被告
    乙○○並依被告甲○○之指示購買印泥，攜往烏來山區供告
    訴人簽發本票之用，經同案被告己○○囑其帶回轉交予被告
    甲○○等情，此據同案被告己○○、庚○○、丁○○、戊○○及被告乙○○供述綦詳，已如上述，另證人即查獲本案之
  　員警江基財於原審法院94年8月30日審理時到庭具結證稱：
    丁○○及乙○○的筆錄是伊所製作，都是按丁○○及乙○○
    之陳述加以記錄，在查獲被告四人（指丁○○、戊○○、己○○、庚○○）時，是隔離訊問，他們才說只是幫人討錢，
    不知道會涉及強盜案，四位被告講的一起指向被告甲○○，
    他們串供的機會不太可能等語（見原審卷第226頁背面、227
    頁），而同案被告戊○○、丁○○、庚○○及己○○等人原
    與被告甲○○並不熟識，且無任何仇隙怨懟，衡情自無誣陷
    被告甲○○之理，而被告乙○○既與被告甲○○係屬男女朋
    友關係，茍非確曾受被告甲○○指示而為本件犯行，實亦無
    無故設詞誣陷被告甲○○之理。又本件供犯上開犯行所用之
    車牌號碼T5-0320號自用小客車，原係證人廖為義所有，嗣
    證人廖為義將該車交給證人廖信嘉使用，證人廖信嘉復將汽
    車轉賣給證人歐正義，證人歐正義復於92年1月中旬在臺北
    縣中和市○○路303巷口賣給綽號『文龍』之被告甲○○使
    用，惟因被告甲○○未付尾款，而尚未過戶等情，此據證人
    歐正義、廖為義於警詢時證述綦詳在卷，被告甲○○亦不否
    認該自用小客車當時係由其所持有使用中，並參酌被告乙○○上揭證稱：車號T5-0320號自用小客車是甲○○在使用，
    只有甲○○有鑰匙云云，此際若非被告甲○○主動將其車輛
    交予同案被告己○○、庚○○、戊○○及丁○○等人使用，
    共同被告己○○、庚○○、戊○○及丁○○等人又何以得以
    系爭車輛供犯本件犯行，嗣並於92年5月13日經警當場查獲
    由同案被告庚○○駕駛而搭載同案被告己○○、丁○○及戊○○等人，並在該車右前座椅下方起出上開供剝奪告訴人丙○○行動自由所用之改造90克拉克手槍2支，且依同案被告
    己○○上揭供述：甲○○曾借住於伊所承租位於台北縣板橋
    市○○街379巷19號2樓之租屋處一個多星期，他說丙○○欠
    他錢，要伊幫忙討債，伊才找庚○○云云，另被告乙○○供
    稱：甲○○說要跟丙○○討債，伊才打電話給戊○○，要他
    前來幫忙，後來戊○○騎機車載丁○○來找我們云云，是同
    案被告庚○○、戊○○及丁○○既分別係由同案被告己○○
    及被告乙○○聯繫前來，與被告甲○○既不熟識，茍非被告
    甲○○確曾先於告訴人丙○○住處附近之便利商店與其等會
    合碰面，並交付前開槍彈予其等共同持有，否則又何以同案
    被告庚○○、戊○○及丁○○均一致指認被告甲○○係策劃
    本件上開犯行之人暨提供車輛、作案之槍彈及其他工具之人
    ，且經警於92年5月14日凌晨一時許，由同案被告己○○帶
    同員警前往其上開位於板橋市○○街租屋處時，當場並查獲
    甲○○半身相片2張及甲○○印章1各等物品扣案可稽，是同
    案被告戊○○、丁○○、庚○○、己○○及被告乙○○所供
    本案係由被告甲○○所主使策劃，並提供車輛、作案之槍彈
    及其他工具，而由同案被告戊○○、丁○○、庚○○、己○○對告訴人為上開之剝奪行動自由及強制其簽立本票之行
  　為，嗣被告乙○○並依被告甲○○之指示購買印泥，攜往烏
    來山區供告訴人簽發本票之用，並負責將本票帶回交予被告
    甲○○等情，應屬事實，而堪採信，被告甲○○所辯並不認
    識己○○等人，自小客車查獲之改造手槍2把及子槍並非其
    所有，及其並無參與本件犯行云云，要係卸責之詞，而無足
    採。
(九)又經警於92年5月13日在烏來鄉烏來香餐廳2樓查獲以報紙及
    塑膠袋包裹之改造手槍1把（槍枝管制編號：0000000000 號
    ）及改造子彈 4顆係被告甲○○所持有攜帶至烏來香餐廳等
    情，此據告訴人即證人丙○○於原審法院94年 8月30日審理
　　時以證人身分具結證稱：查獲當時他（按係指甲○○）有提
  　一個（白底綠邊）的塑膠袋，且用報紙包著，是否係槍，伊
　　原不知道，在烏來香餐廳二樓時他接到一通電話就往下衝，
  　他往一樓衝時並無將袋子帶著，袋子放在伊與他的座位中間
    ，警察逮捕甲○○後，把他帶到 2樓，查獲袋子裡有槍枝云
    云（見原審卷第225、226頁），核與證人即查獲本案員警施
    俊雄於原審法院同日審理時具結證稱：查獲當日我們先到鄉
    公所 2樓，直接從上面看到餐廳情況，甲○○有到他騎來的
    摩托車置物箱內拿一包東西，用塑膠袋包著，帶到 2樓去，
    期間，丙○○打電話給伊說柯有在懷疑，我們就到餐廳 1樓
    ，沒有一分鐘，柯就衝下來，我們把他攔截帶到 2樓去，把
    袋子打開，發現裡面是 1把已經上膛的槍。查獲槍枝之袋子
    ，就是甲○○自他的機車置物箱拿出來帶到二樓的云云（見
    原審卷第 228頁）大致相符，依證人丙○○及施俊雄上揭證
    述均稱被告甲○○在烏來香餐廳，從摩托車置物箱拿一個白
    底綠邊的塑膠袋上餐廳2樓，警察逮捕被告甲○○之後，上2
    樓打開上揭塑膠袋，即查獲該扣案之槍枝1把及改造子彈4顆
    ，是被告甲○○辯稱在烏來香餐廳查獲之上開槍彈並非其所
    持有云云，亦不足採。
(十)經警於上開車牌號碼T5-0320號汽車右前座椅下方查獲之二
    把改造90克拉克手槍（槍枝管制編號：0000000000號、0000
    000000號）及改造子彈15顆，暨於烏來烏來香餐廳2樓查獲
    之改造手槍一把（槍枝管制編號：0000000000號）及改造子
　　彈　4顆，經送內政部警政署刑事警察局鑑驗，採性能檢驗
  　法、試射法等檢驗方法，鑑定結果為：手槍認係由仿克拉克
  　(GLOCK) 廠17型半自動手槍製造之玩具手槍換裝土造金屬槍
    管而成之改造手槍，機械性能良好，可擊發適用子彈，認具
    殺傷力。子彈部分，其中8顆認係由玩具金屬彈殼加裝直徑
    8.9mm之土造金屬彈頭改造而成之改造子彈，經採樣3顆試射
    ，均可擊發，認均具殺傷力，另11顆認係由玩具金屬彈殼加
    裝直徑9.1mm之土造金屬彈頭改造而成之改造子彈，經採樣3
    顆試射均可擊發，認均具殺傷力，有內政部警政署刑事警察
    局93年5月14日刑鑑字第09200089319號槍彈鑑定書可稽（見
    偵查卷 (二) 第282至290頁），是被告甲○○所持有之上開
    槍彈均經改造且具有殺傷力，應堪認定，而依該三把改造手
    槍均屬同一型式之仿克拉克（GLOCK）廠17型半自動手槍製
    造之玩具手槍換裝土造金屬槍管而成，亦足徵佐證被告甲○○同時持有同一型式之該等改造手槍。至本案查扣之上開三
    把槍枝經送內政部刑事警察局鑑定指紋結果，雖查無其上有
    指紋可供比對，有該局94年5月26日刑紋字第0940080730號
    鑑驗書在卷可稽（見原審卷第192頁），惟非法持有槍枝之
    人，為避免遭查緝，刻意不在槍枝上留有指紋，乃屬常情，
    縱因觸摸槍枝而有指紋遺留，然因指紋分泌物自然（蒸發）
    消失或磨擦等各種不同因素影響，亦有可能造成無指紋比對
    之結果，此有內政部警政署刑事警察局94年8月14日刑紋字
    第0940122443號函可稽（見臺灣臺北地方法院93年度訴字第
    1437號卷第205頁），從而，自不得以上開查扣之槍枝經送
    驗無被告甲○○之指紋，即遽認該3把槍枝非被告甲○○所
    持有。
(十一)告訴人丙○○一再指述並無積欠被告甲○○任何金錢，雙
      方亦無何債務糾紛，被告甲○○雖以告訴人丙○○曾因賭
      博向其借款5萬元，嗣僅還 1萬6千元，尚欠3萬4千元，惟
      此為告訴人丙○○所否認，被告甲○○亦未能提出告訴人
      丙○○積欠其債務之憑據，實難遽信。被告甲○○對被告
      乙○○及同案被告己○○、黃書圜、丁○○、戊○○等人
      佯稱告訴人丙○○積欠其 200萬元，並指使其等幫忙討債
      ，而由同案被告己○○、黃書圜、丁○○、戊○○等人出
      面對告訴人丙○○施以強暴、脅迫至使其不能抗拒而簽發
      本票4張共計200萬元，被告甲○○就此部分犯行顯具有為
      自己不法所有之意圖，其強盜告訴人丙○○所有財物之犯
      意甚明。又同案被告戊○○、丁○○、庚○○、己○○及
      被告乙○○等人因誤信被告甲○○佯稱與告訴人丙○○間
      有債務關係，需人幫忙催討債務，始為本案上開犯行，惟
      其等主觀上僅認係單純對告訴人丙○○討債，而由同案被
      告戊○○、丁○○、庚○○、己○○等人以非法剝奪被害
      人丙○○之行動自由及以強暴、脅迫使被害人丙○○行無
      義務之事，自應僅就此部分犯行間有犯意聯絡及行為分擔
      ，而與被告甲○○強盜告訴人丙○○之犯行間並無意圖為
      自己不法所有之犯意聯絡，其等僅係被告甲○○利用作為
      實施加重強盜罪之工具，自不成立強盜罪之共同正犯。
(十二)被告乙○○雖與被告甲○○係屬男女朋友，惟並無證據足
      資證明被告乙○○知悉被告甲○○持有系爭槍彈，並與被
      告甲○○共同持有，而被告乙○○於上開時間經被告甲○○告知要向他人討債，請其幫忙找人，而經其聯繫同案被
  　　告戊○○，再經同案被告戊○○聯絡同案被告丁○○幫忙
    　討債，嗣被告乙○○經被告甲○○駕車搭載其前往告訴人
      丙○○住處附近之便利商店與同案被告己○○、庚○○、
      戊○○及丁○○等人會合，經由被告甲○○指示同案被告
      己○○、庚○○、戊○○及丁○○四人如何前往告訴人丙○○家中，將告訴人丙○○強押帶出前往指定之處所，被
  　　告甲○○並將所持有上開具有殺傷力之改造90克拉克手槍
    　2把及子彈15發交由己○○、庚○○、戊○○、及丁○○
      等四人共同持有，以伺機使用，被告乙○○雖亦經被告甲○○帶同前往該便利商店前，惟查本件由被告甲○○先行
    　帶同同案被告己○○、庚○○前往查看告訴人之住處及所
      欲將告訴人帶往之處所，嗣於上開便利商店前，係由被告
      甲○○指示同案被告己○○、庚○○、戊○○、丁○○四
      人如何前往告訴人丙○○住處，將告訴人強押帶出，並帶
      至其指定之處所，且將其所持有之上開槍彈交予同案被告
      己○○等四人，以伺機使用，是被告甲○○交付系爭槍彈
      予同案被告己○○等四人，乃係因其指示同案被告己○○
      等四人前往強押告訴人丙○○至其指定之處所，而交予同
      案被告己○○等四人持有伺機使用，被告乙○○既未受被
      告甲○○之指示前往告訴人丙○○住處，將告訴人丙○○
      強行帶出，自無與同案被告己○○等四人共同持有系爭槍
      彈之可言，況查被告乙○○一再否認知悉被告甲○○將系
      爭槍彈交予同案被告己○○等人之情，而被告甲○○提供
      系爭槍彈予同案被告己○○等人，以使渠等前往強押告訴
      人丙○○時伺機使用，惟以向他人催討債務，非必持有槍
      彈，是就此並無證據足資證明被告乙○○是先即得預見，
      實難因被告乙○○亦有前往該便利商店前，即遽論被告乙○○有與被告甲○○及同案被告己○○、庚○○、戊○○
      、丁○○等人共同持有槍彈之犯意聯絡。至被告乙○○雖
      否認有何妨害自由之犯行，惟查被告乙○○於被告甲○○
      告知與告訴人丙○○間有債務糾紛，則被告乙○○儘可偕
      同被告甲○○前往向告訴人丙○○催討，何以被告甲○○
      及乙○○竟分別邀集同案被告己○○、庚○○、戊○○、
      丁○○等人出面代為向告訴人丙○○催討債務，而被告甲○○則隱身幕後，是被告甲○○顯係有意恃人多勢眾之勢
      ，以強暴或脅迫之方式，而向告訴人丙○○催討債務，此
      亦應為被告乙○○所得預見，嗣同案被告己○○、庚○○
      、戊○○、丁○○等人果將告訴人丙○○強押帶至上開山
      區○○○○道路旁草叢，並以預藏之手銬銬住告訴人雙手
      ，及以膠帶綁住告訴人雙眼，以此強暴脅迫之方式剝奪其
      行動自由，而被告乙○○於受被告甲○○指示而攜帶印泥
      至現場，見告訴人丙○○雙手遭綑綁、雙眼遭矇住，並遭
      毆打受傷，若此非為其代找人討債所得預見，何以被告乙○○並未有何驚異，並向同案被告己○○等人表示異議，
      甚且上前對告訴人丙○○出言辱罵，迨告訴人丙○○於不
      能抗拒之情況下簽立面額計200萬元之本票四張後，復將
      該本票四紙帶回欲轉交予被告甲○○，是被告乙○○就此
      被告甲○○指示同案被告己○○等人，將告訴人丙○○強
      押至山區偏僻處，並以強暴或脅迫方式逼迫告訴人丙○○
      簽發本票等情，顯與被告甲○○及同案被告己○○等人間
      ，具有犯意聯絡及行為分擔，事證明確，被告乙○○此部
      分犯行，亦堪認定。
(十三)至被告甲○○及其辯護人聲請傳喚證人梁威廷，證明92年
      5月10日梁威廷曾到被告甲○○住所取回借款，並一起喝
      酒，並無於92年5月10日深夜迄92年5月11日凌晨至烏來鄉
      ○○街OK便利商店與己○○、庚○○、戊○○、丁○○等
      人會合，並為本案之犯罪行為。然查：同案被告戊○○明
      確供述：92年5月11日凌晨零點左右，由被告丁○○騎車
      載伊，庚○○騎車載己○○到烏來鄉○○街OK便利商店門
      口與被告甲○○、乙○○會合，由甲○○提供2支改造克
      拉克90手槍及子彈15發給庚○○及己○○等人，至被害人
      丙○○家中持槍押被害人到新店市○○○○○路山區等情
      （見偵查卷 (一)第22-23頁、26頁、偵查卷 (二)第186頁
      面）；同案被告丁○○亦明確供述：92年5月11日零時許
      ，由伊騎車載被告戊○○到烏來鄉○○街OK便利商店，己○○、甲○○、乙○○也在現場，甲○○交2把手槍給伊
      和戊○○，嗣後，在被害人丙○○家中，甲○○以電話指
      示己○○將丙○○押至新店市○○○路山區等情（見偵查
      卷 (一)第57-59頁、偵查卷 (二)第187頁）；同案被告庚○○亦供稱：「甲○○約己○○在烏來工作站見面，我載
      己○○至目的地時，甲○○駕車出現，叫我上車駕駛，陸
      續有兩個人（按戊○○與丁○○）共乘一部車前來；甲○○從車上拿出2把槍交給他們交代事情後離去。」等語（
      見偵查卷 (一)第36-37頁）；且被告乙○○亦明確供述係
      被告甲○○指使伊叫戊○○和丁○○幫忙，伊並聽從甲○○指示買印泥，由戊○○載渠上山拿了被害人丙○○經強
      迫所簽下的四張本票隨即離開等情（見偵查卷 (二)第188
      頁），均詳如前述，綜合上開同案被告戊○○、丁○○、
      庚○○及被告乙○○等人之陳述，足資證明被告甲○○於
      92  年5月10日深夜至92年5月11日凌晨時許，曾至上開OK
      便利商店與同案被告己○○、庚○○、戊○○、丁○○等
      人會合，並交付手槍 2支給己○○、庚○○、戊○○、丁○○等人，強押告訴人丙○○至山區，毆打告訴人後迫其
      簽發本票之事實。又縱有梁威廷曾於92年5月10日至被告
      甲○○住處取回借款並共同喝酒之事實，亦不影響被告甲○○指示同案被告己○○、戊○○、丁○○、庚○○等人
      犯罪，並於92年5月10日深夜至92年5月11日凌晨至上開便
      利商店前與同案被告己○○、戊○○、丁○○、庚○○等
      人會合之事實，被告甲○○上訴本院後，始聲請傳喚證人
      梁威廷，本院認無傳喚其作證之必要，附此敘明。
　　綜上所述，被告甲○○及乙○○所辯各節，無非係卸責之詞
  　，不足採信，事證明確，被告甲○○及乙○○各所犯上揭犯
    行，均堪認定。
三、查被告甲○○行為後，槍砲彈藥刀械管制條例於 94年1月26
    日修正公布，並自同年 1月28日生效施行，修正前槍砲彈藥
    刀械管制條例第 11條第4項之未經許可持有可發射子彈具有
    殺傷力之各式槍砲罪，移至新法第 8條第4項，並將刑罰由1
    年以上7年以下有期徒刑，併科新臺幣7百萬元以下罰金，提
    高為3年以上10年以下有期徒刑，併科新臺幣7百萬元以下罰
    金。經比較新舊法結果，以舊法對於被告甲○○較為有利，
    依刑法第2條第1項但書之規定，自應適用修正前之槍砲彈藥
    刀械管制條例第 11條第4項之規定處斷，另槍砲彈藥刀械管
    制條例第 12條第4項之規定於被告行為後並未予修正，自無
    比較新舊法之問題。而查槍砲彈藥刀械管制條例第8條第4項
    及第12條第4項所定罰金刑部分，被告行為後，刑法第 33條
    第 5款有關罰金之最低數額部分，所定之貨幣單位原為銀元
    ，修正前刑法第33條第5款規定：「罰金：（銀元）1元以上
    」，而銀元與新臺幣間之折算，依現行法規所定貨幣單位折
    算新臺幣條例規定，以銀元1元折算新臺幣3元；修正後刑法
    第33條第5款則規定：「罰金：新臺幣1千元以上，以百元計
    算之」；經比較新舊法之規定，修正後刑法第33條第5款所
    定罰金之最低數額，較之修正前提高，是以修正前之規定較
    有利於被告。另按刑法之強盜罪係以強盜、脅迫等方法，至
    使不能抗拒為構成要件之一，當然含有妨害被害人自　由之
    性質，故犯強盜罪而有妨害被害人之自由時，是否另論以妨
    害自由罪名，應就行為人之全部犯罪行為實施過程加以觀察
    。倘妨害自由行為時，強盜行為尚未著手實施，可依其情形
    ，認為妨害自由及強盜犯行間具有方法結果之牽連關係；若
    強盜犯行業已著手實施，則所為強暴、脅迫等非法剝奪被害
    人行動自由行為，應包括在強盜行為之內，而無另行成立刑
    法第302條第1項之剝奪他人行動自由罪之餘地（參照最高法
    院91年度臺上字第803號判決意旨）。查被告甲○○明知告
    訴人丙○○未積欠其任何金錢，竟意圖為自己不法之所有，
    萌生強盜告訴人所有財物之犯意，先未經許可持有上開可發
    射子彈具有殺傷力之手槍3把及子彈19發，以作為強盜告訴
    人丙○○財物之用，復向同案被告戊○○、丁○○、庚○○
    、己○○及被告乙○○佯稱告訴人丙○○積欠其財物，使同
    案戊○○、丁○○、庚○○、己○○及被告乙○○誤信為真
    ，並將其所持有上開具有殺傷力之改造手槍2把及子彈15發
    交予同案被告戊○○、丁○○、庚○○、己○○四人共同持
    有，同案被告戊○○、丁○○、庚○○、及己○○等四人即
    依其指示持該改造手槍、子彈先前往告訴人丙○○住處，並
    以該改造手槍及子彈強押告訴人丙○○上車後，將之載至臺
    北縣新店市○○里○○路○段60巷產業道路旁草叢處，而剝
    奪告訴人丙○○行動自由，復利用同案被告戊○○、丁○○
    、庚○○、己○○及被告乙○○為其強盜告訴人丙○○之工
    具，迫使告訴人丙○○簽立金額共200萬元之本票4張，而以
    此剝奪告訴人行動自由之時間甚長，亦非於定點為之，所為
    剝奪他人行動自由之行為已逾取財目的所必須，自非強盜行
    為所當然包括，是核被告甲○○上揭所為，係犯修正前槍砲
    彈藥刀械管制條例第11條第4項之未經許可持有可發射子彈
    具有殺傷力之槍枝罪及槍砲彈藥刀械管制條例第12條第4項
    之未經許可持有具有殺傷力子彈罪、刑法第302條第1項之以
    非法方法剝奪他人自由行動罪及同法第330條第1項、第321
    條第1項第3款之攜帶凶器加重強盜罪。又被告乙○○及同案
    被告己○○、庚○○係因誤信被告甲○○告知告訴人丙○○
    有積欠其財物，要向告訴人丙○○討債，被告乙○○因而聯
    繫同案被告戊○○，再經戊○○聯絡同案被告丁○○幫忙討
    債，而由同案被告庚○○、丁○○、戊○○、己○○強押告
    訴人丙○○至山區之行為，嗣於告訴人丙○○受剝奪行動自
    由中，被告乙○○依被告甲○○指示持印泥前往山區與同案
    被告庚○○、丁○○、戊○○、己○○會合，迨告訴人丙○○簽立本票後即帶回以轉交與被告甲○○，是核被告乙○○
    所為，係犯刑法第302條第1項之以非法方法剝奪他人行動自
    由罪，公訴意旨雖認被告乙○○及同案被告庚○○、丁○○
    、戊○○、己○○與被告甲○○係共同基於意圖為自己不法
    所有之犯意聯絡，而於剝奪告訴人丙○○行動自由之際，迫
    使告訴人丙○○開立計200萬元之本票四紙，因認被告乙○○及同案被告庚○○、丁○○、戊○○、己○○等人就此部
    分係犯刑法第330條之加重強盜罪嫌，惟查被告乙○○及同
    案被告庚○○、丁○○、戊○○、己○○等人係誤以為係幫
    被告甲○○向告訴人丙○○討債，而以剝奪告訴人丙○○行
    動自由之方式，達成為被告甲○○討債之目的，此均已如前
    述，而查刑法第302條之剝奪人之行動自由罪，係妨害他人
    自由之概括規定，故行為人具有一定目的，以非法方法剝奪
    人之行動自由者，始應依該法律有處罰較重之規定論斷，
    本件被告乙○○及同案被告庚○○、丁○○、戊○○、己○○等人原僅係基於為被告甲○○向告訴人丙○○討債而剝奪
    其行動自由，並非基於強劫告訴人丙○○之不法所有意圖，
    被告乙○○及同案被告庚○○、丁○○、戊○○、己○○等
    人，核與刑法第330條第1項之加重強盜罪之成立要件尚有未
    合，公訴人所認，容有未洽，惟被告乙○○及同案被告庚○○、丁○○、戊○○、己○○等人剝奪告訴人丙○○行動自
    由之犯罪事實，已據公訴意旨所論及，並認此為涉犯之加重
    強盜罪之部分犯行，是被告乙○○及同案被告庚○○等人涉
    犯之上開犯罪事實，與公訴人起訴之基本社會事實相同，而
    檢察官起訴法條既有未洽，應予變更。至刑法第302 條　之
    剝奪人之行動自由罪，係妨害他人自由之概括規定，故行為
    人具有一定目的，以非法方法剝奪人之行動自由者，除法律
    別有處罰較重之規定應適用各該規定處斷外，如以使人行無
    義務之事或妨害人行使權利為目的，而其強暴脅迫已達於剝
    奪人之行動自由之程度即祇成立本罪，亦不應再依同法第30
    4條論處（參照最高法院 29年上字第2359號判例），本件被
    告乙○○及同案被告庚○○、丁○○、戊○○、己○○等人
    於剝奪告訴人丙○○行動自由之際，並強令告訴人丙○○簽
    立計 200萬元之本票四張，所為之強制行為，係在渠等剝奪
    告訴人丙○○行動自由犯行繼續中所為之強制行為，自屬包
    含於剝奪告訴人丙○○行動自由犯行之同一意念中，縱渠等
    所為，合於刑法第304條第1項之以強暴使人行無義務之事等
    情形，仍應視為剝奪行動自由之部分行為，而僅成立刑法第
    302 條之剝奪人之行動自由罪。又公訴意旨認被告甲○○所
    犯為刑法第330條第1項之攜帶凶器結夥三人之加重強盜罪，
    惟被告乙○○及同案被告庚○○、丁○○、戊○○、己○○
    等人並未與被告甲○○之加重強盜犯行間有何犯意聯絡或行
    為分擔，自無成立結夥三人之犯罪構成要件可言，惟此核屬
    加重條件之減少，不生變更起訴法條之問題，附此指明。被
    告甲○○與同案被告己○○、戊○○、丁○○、庚○○間，
    就上開共同持有改造手槍 2把及子彈15顆犯行部分，有犯意
    聯絡及行為分擔，均為共同正犯（被告乙○○就此部分犯行
    並無犯意聯絡，理由詳後述）﹔被告甲○○、乙○○與同案
    被告己○○、戊○○、丁○○、庚○○間，就上開妨害自由
    犯行部分，有犯意聯絡及行為分擔，均為共同正犯﹔又被告
    甲○○係利用主觀上誤以為係幫忙其討債之同案被告庚○○
    、丁○○、戊○○等人實施加重強盜罪之行為，為間接正犯
    。被告甲○○、乙○○就剝奪他人行動自由犯行部分，雖未
    親自參與，惟其等與被告庚○○、丁○○、戊○○、及己○○係基於共同犯罪意思，事先同謀，而由其中一部份人實施
    剝奪他人行動自由之犯罪行為，或以自己犯罪之意思，參與
    實施犯罪構成要件以外之行為，自屬共同正犯。至被告甲○○另於 92年5月13日為警查獲未經許可持有可發射子彈具有
    殺傷力之改造手槍1把及子彈4顆之行為，乃係被告甲○○之
    個人行為，被告乙○○等人均不知情，與之並無犯意聯絡及
    行為分擔，此部分非法持有槍彈之犯行，被告甲○○係屬單
    獨犯。又刑法第302條第1項所定罰金刑部分，依罰金罰鍰提
    高標準條例第1條第1項前段規定，原規定就其原定數額提高
    十倍，茲依刑法施行法第1條之1規定中華民國94年1月7日刑
    法修正施行後，刑法分則編所定罰金之貨幣單位為新臺幣，
    而94年1月7日刑法修正時，刑法分則編未修正之條文定有罰
    金者，自94年1月7日刑法修正施行後，就其所定數額提高為
    三十倍。本次94年1月7日刑法修正時，刑法第302條第1項並
    未為修正，而依上揭規定，就罰金刑部分之貨幣單位改為新
    台幣，因而就其所定罰金數額提高為三十倍，惟實際上刑法
    第302條第1項剝奪他人行動自由罪之構成要件及法定刑並未
    變更，自無有利或不利而為新舊法比較適用之問題，附此敘
    明。被告甲○○以一行為同時觸犯槍砲彈藥刀械管制條例第
    8條第4項未經許可持有其他可發射子彈具有殺傷力之槍枝罪
    及第 12條第4項之未經許可持有子彈罪，為想像競合犯，應
    依刑法第55條規定，從一重之未經許可持有其他可發射子彈
    具有殺傷力之改造手槍罪處斷，至被告行為後，刑法第55條
    想像競合犯之規定，雖於94年2月2日修正公布，並於95 年7
    月1 日施行，增列但書規定「但不得科以較輕罪名所定最輕
    本刑以下之刑」，惟此僅係想像競合犯科刑之限制，為法理
    之明文化，非屬法律之變更（參照最高法院95年第8次刑事
    庭會議決議），自無新、舊法比較之問題，附此敘明。又未
    經許可，持有槍、彈，若以之犯他罪，兩罪間之關係，得否
    適用刑法第55條從一重處斷，端視其開始持有之原因為斷。
    如係因意圖犯某罪而持有槍、彈，後果以之犯該罪，兩罪間
    則有牽連犯之適用（參照最高法院93年度台上字第2393號判
    決意旨），被告甲○○為剝奪告訴人丙○○行動自由及強盜
    告訴人丙○○財物，而將其持有上開具殺傷力之改造手槍 2
    把及子彈15發交予同案被告告己○○、戊○○、丁○○、庚○○等人持有，以俟機使用，所犯未經許可持有可發射子彈
    具有殺傷力之改造手槍罪、攜帶兇器加重強盜罪及剝奪他人
    行動自由罪間，具有方法結果之牽連關係，而查被告甲○○
    行為後，刑法第55條牽連犯之規定，業於94年2月2日修正公
    布刪除，並於95年7月1日施行，被告甲○○所犯上開三罪，
    依修正後刑法之規定，應分論併罰，是比較新舊法之規定，
    以修正前之規定較有利於被告，則被告甲○○所犯上開未經
    許可持有槍枝罪、攜帶兇器加重強盜及妨害自由罪三罪間，
    依刑法第2條第1項之規定，應適用修正前即行為時刑法第55
    條牽連犯之規定，從一重之攜帶兇器加重強盜罪處斷。又因
    被告甲○○一再否認其有持有本案扣案之 3把改造手槍之行
    為，而無從依其供述查證被告開始持有此 3把改造手槍之確
    切時日，及持有之目的為何，暨是否為供本案犯罪之用而持
    有，或係持有後始另行起意犯本案之罪，則依罪疑採有利於
    被告解釋之原則，自應認被告甲○○係同時持有扣案之 3把
    改造手槍，且其目的均係供犯本案之用，依上所述，所犯加
    重強盜罪、未經許可持有可發射子彈具有殺傷力之改造手槍
    罪及剝奪他人行動自由罪間，均有方法結果之牽連關係，為
    牽連犯，應從較重之攜帶兇器加重強盜罪處斷。公訴人認被
    告甲○○於 92年5月11日所犯攜帶兇器加重強盜罪與同年月
    13日未經許可持有可發射子彈具有殺傷力之改造手槍罪間，
    犯意個別，行為互殊，應予分論併罰，容有誤會。
四、原審對被告甲○○及乙○○予以論罪科刑，固非無見，惟查
    ：（一）公訴意旨認被告甲○○指使同案被告己○○等人，
    以強暴、脅迫使告訴人丙○○簽發本票外，另搜取告訴人丙○○身上所帶之現金5100元，原審疏未認定被告甲○○就此
    事實是否應成立犯行，尚有未洽﹔（二）被告乙○○並無涉
    有與被告甲○○及同案被告己○○等人共同持有上揭具有殺
    傷力之改造90克拉克手槍2把及具有殺傷力之子彈15 發之犯
    行（理由詳後述），原審認被告乙○○並有與被告甲○○及
    同案被告己○○等人共同非法持有上開槍彈等犯行，其論斷
    尚有未洽﹔（三）被告乙○○誤以為係幫被告甲○○討債，
    而由同案被告己○○等人強押告訴人丙○○至山區並以強暴
    、脅迫方式，使被害人丙○○簽立本票之行為，係犯刑法第
    302條第1項之剝奪他人行動自由罪，起訴事實並已載明此剝
    奪他人行動自由之犯罪事實（只是漏載刑法第302條第1項之
    條文），原審變更起訴法條，而對起訴意旨所指被告乙○○
    涉犯刑法第330條第1項之加重強盜罪嫌部分，未說明不成立
    犯罪但不另為無罪諭知之理由，而逕變更起訴法條刑法第33
    0條第1項之加重強盜罪為刑法第302條第1項之剝奪他人行動
    自由罪，亦有未合；（四）被告甲○○係犯攜帶凶器加重強
    盜罪，而不構成公訴意旨所指之攜帶凶器結夥三人之加重強
    盜罪，此屬加重條件之減少，而不生變更起訴法條之問題，
    原審誤為變更起訴法條，亦有違誤﹔檢察官上訴意旨以：被
    告甲○○並非同時持有扣案之 3把改造手槍，其持有之目的
    ，並非意圖犯本案之強盜罪，原審推測被告甲○○同時非法
    持有扣案之3 把改造手槍，持有之目的係犯本案之強盜罪，
    有違採證法則；被告乙○○明知被告甲○○對丙○○並無債
    權，其有為自己不法所有之意圖，而共犯本件強押被害人丙○○至山區並以強暴、脅迫方式，使告訴人丙○○簽立本票
    ，並強行搜取現金之犯行，應成立強盜罪之共同正犯云云，
    而指摘原判決不當。惟查被告甲○○否認其持有本件扣案之
    3把改造手槍之犯行，本院又無從查證其開始持有此3把改造
    手槍之確定時日，及當初持有之目的為何，其是否為供本案
    犯罪之用而持有，或係持有後始另行起意犯本案之罪，已如
    前述。依「罪疑為輕，利歸被告」之原則，應認為被告甲○○係同時持有扣案之 3把改造手槍，且其目的係為供本案之
    用。又被告乙○○並無具有意圖為自己不法之所有，而與被
    告甲○○共犯本件加重強盜罪，亦已如前述，是檢察官上訴
    ，並無理由。被告甲○○上訴意旨仍執前詞，否認犯罪，對
    原審判決已合理論斷之證據，指摘不當，然查被告甲○○確
    有非法持有具殺傷力之改造手槍暨子彈，並有以被告乙○○
    及同案被告庚○○、丁○○、戊○○、己○○等人為工具，
    持槍、彈以非法方法剝奪丙○○之行動自由，以強暴、脅迫
    使丙○○簽發本票，而有加重強盜等犯行，罪證明確，已如
    前述，核其上訴，亦無理由﹔而被告乙○○上訴意旨否認有
    與被告甲○○及同案被告己○○等人共同持有具有殺傷力之
    犯行槍彈，固有理由，惟否認有共犯妨害告訴人丙○○身體
    自由之犯行，則無理由，茲原判決關於被告甲○○及乙○○
    部分既有上述可議之處，自應由本院予以撤銷改判。爰審酌
    被告甲○○、乙○○之素行、犯罪之動機、目的、手段，被
    告甲○○非法持有具有殺傷力之改造手槍三把及子彈19發，
    數量非少，因而所致生之危害，並利用被告乙○○及同案被
    告己○○等人為其強盜告訴人丙○○之工具，剝奪告訴人丙○○行動自由長達數小時，並迫使告訴人丙○○簽立金額共
    200 萬元之本票四紙，嗣並向告訴人丙○○偽稱可代為擺平
    此事，態度實屬惡劣，而犯罪後猶飾卸其責，否認犯行等一
    切情狀，而被告乙○○係因受被告甲○○之指使，誤僅係幫
    忙催討債務，始聯繫同案被告戊○○等人前來幫忙，因而剝
    奪告訴人丙○○之行動自由，對告訴人身心造成損傷非輕，
    對於社會治安之危害亦屬重大，及犯罪後之態度等一切情狀
    ，分別量處被告甲○○有期徒刑12年；被告乙○○有期徒刑
    1年2月，而查被告甲○○所犯之刑法第330條第1項之加重強
    盜罪，係屬中華民國96年罪犯減刑條例所規定不予減刑之罪
    名，並經本院量處有期徒刑12年，而被告乙○○所犯之罪合
    於該減刑條例之規定，並依中華民國 96年罪犯減刑條例第2
    條第1項第3款之規定，減為有期徒刑 7月。扣案之具有殺傷
    力可發射子彈改造手槍3把（如附表一編號 1、2、附表二編
    號1所載）、及未經試射之改造子彈13顆（附表一編號 3、4
    、附表二編號2所載），均屬違禁物，應依刑法第38條第1項
    第1款規定宣告沒收。扣案之本票4張（如附表一編號5至8所
    載，見偵查卷 (二) 第155、156頁），係被告甲○○所有，
    因犯罪所得之物，應依刑法第38條第1項第3款之規定諭知沒
    收。扣案如附表一編號 9至16所示之物，係被告甲○○所有
    或被告乙○○及其他同案被告庚○○等人所有（見偵查卷(
    二) 第216頁至220頁），此據被告甲○○於警詢中或其他被
    告在警詢、檢訊中供明，且均為供犯本案所用之物，應依刑
    法第38條第1項第2款宣告沒收。扣案之綠色塑膠袋 1個、自
    由時報 2張（如附表二編號3、4所載之物），係被告甲○○
    所有且供掩藏其非法持有具殺傷力改造槍彈犯行所用之物，
    此據告訴人丙○○指證述在卷，亦依刑法第38條第1項第2款
    宣告沒收。至扣案之子彈，備註欄載明「經試射」部分之子
    彈（如附表三編號1至3所載），該試射之子彈因不具子彈外
    形及功能，已非違禁物，所餘彈殼又非供犯罪所用之物，故
    與沒收之要件不符而不得諭知沒收。其餘扣案之底火 2盒、
    電鑽1台、桌上固定器1台、螺絲起子6支、鑽石刀3支、鑽頭
    6支、車牙刀4支、梅花起子1組、挫刀3支、尖嘴鉗 2支、啟
    動夾子1支、鐵鎚1支、油表尺1支、鋸尺版1片、改造子彈半
    成品1粒、甲○○半身相片2張及甲○○印章 1個等物品（如
    附表三編號4至20所載，見偵查卷 (二)第216至220頁），並
    查無何積極證據足資證明與本件犯罪有何直接關連性，且該
    等扣案物性質上亦非屬違禁物，爰不予宣告沒收，附此敘明
    。
五、公訴意旨另以：被告甲○○將其所有具殺傷力之改造九Ｏ克
    拉克手槍手槍二把（已裝填子彈）及子彈，交與己○○、庚○○、戊○○、丁○○等人伺機使用，被告乙○○即與被告
    甲○○、己○○、庚○○、戊○○、丁○○等人共同基於持
    有上開具有殺傷力之改造槍彈之犯意聯絡，而由己○○、庚○○、戊○○、丁○○等人持該槍彈強押丙○○前往台北縣
  　新店市○○里○○路○段六十巷產業道路旁草叢旁，除逼迫
　　丙○○當場簽立金額各五十萬元之本票四張，交由被告乙○○取走後先行離去，己○○等人則取走丙○○身上攜帶之現
    金5,100元，約隔十餘分鐘，始將丙○○之手銬解開並取下
    膠帶將丙○○留置於該處離去，因認被告乙○○就此部分亦
  　同涉有槍砲彈藥刀械管制條例第十一條第四項之未經許可持
    有改造槍枝罪及第十二條第四項之未經許可持有子彈罪嫌云
  　云，又己○○除逼告訴人丙○○簽立金額各50萬元之本票4
    張外，另取走告訴人丙○○身上攜帶之現金5100元，因認被
    告甲○○就此部分，亦應負加重強盜罪嫌云云，惟查：
六、按犯罪事實應依證據認定之，無證據不得認定犯罪事實，刑
    事訴訟法第154條第2項定有明文。而所謂認定犯罪事實之證
    據，係指足以認定被告確有犯罪行為之積極證據而言，該項
    證據自須適合於被告犯罪事實之認定，始得採為斷罪資料，
    如未能發現相當證據，或證據不足以證明，自不能以推測或
    擬制之方法，以為裁判之基礎（參照最高法院四十年臺上字
    第八六號及七十六年台上字第四九八六號判例意旨）。
七、訊據上訴人即被告乙○○堅詞否認有何公訴人指訴之未經許
    可持有槍、彈之犯行，辯稱：伊不知道甲○○持有槍彈，也
    沒有看到甲○○有把槍彈拿給己○○、庚○○、戊○○、丁○○等人持有。後來伊受甲○○指示將印泥拿上山給己○○
  　他們時，在現場也沒有看到槍彈云云，經查：被告乙○○雖
    與被告甲○○係屬男女朋友，惟並無證據足資證明被告事前
    即已知悉被告甲○○持有系爭槍彈，並與被告甲○○共同持
    有，而依被告乙○○及同案被告戊○○、丁○○、庚○○、
    己○○上揭分別於警詢及偵查時之供述，被告乙○○於上開
    時地經被告甲○○告知要向他人討債，而聯繫同案被告戊○○，再經同案被告戊○○聯絡同案被告丁○○幫忙討債，嗣
    被告乙○○並經被告甲○○駕車搭載其前往告訴人丙○○住
    處附近之臺北縣烏來鄉○○街OK便利商店門口與同案被告己○○等人會合，經由被告甲○○指示同案被告己○○、庚○○、戊○○及丁○○四人如何前往告訴人丙○○家中，將告
　　訴人丙○○強押帶出前往指定之處所，被告甲○○並將所持
　  有上開具有殺傷力之改造 90克拉克手槍2把及子彈15發交由
    同案被告己○○、庚○○、戊○○、及丁○○等四人共同持
    有，以伺機使用，茲被告乙○○固經被告甲○○帶同前往上
    開便利商店前與同案被告己○○等人會合，惟查本件由被告
    甲○○先行帶同同案被告己○○、庚○○前往查看告訴人之
    住處及所欲將告訴人帶往之處所，嗣於上開便利商店前，係
    由被告甲○○指示同案被告己○○、庚○○、戊○○、丁○○四人如何前往告訴人丙○○住處，將告訴人強押帶出，並
    帶至其指定之處所，且將其所持有之上開槍彈交予同案被告
    己○○等四人，以伺機使用，是被告甲○○交付系爭槍彈予
    同案被告己○○等四人，乃係因其指示同案被告己○○等四
    人前往強押告訴人丙○○至其指定之處所，而交予同案被告
    己○○等四人持有伺機使用，被告乙○○既未受被告甲○○
    之指示前往告訴人丙○○住處，將告訴人丙○○強行帶出，
    自無與同案被告己○○等四人共同持有系爭槍彈之可言，況
    查被告乙○○一再否認知悉被告甲○○將系爭槍彈交予同案
    被告己○○等人之情，而被告甲○○提供系爭槍彈予同案被
　　告己○○等人，以使渠等前往強押告訴人丙○○時伺機使用
  　，惟以向他人催討債務，非必持有槍彈，是就此並無證據足
    資證明被告乙○○事先即得預見，實難因被告乙○○亦有前
    往該便利商店前，即遽論被告乙○○有與被告甲○○及同案
    被告己○○、庚○○、戊○○、丁○○等人共同持有槍彈之
    犯意聯絡，此外復查無其他積極證據足資證明被告乙○○有
    上開公訴人指訴之非法持有具有槍彈犯行，被告乙○○所辯
    並無此部份犯行，應堪採信，被告乙○○此部份犯行尚屬不
 　 能證明，惟公訴人認此部份與被告乙○○上開論罪部分具有
    刑法修正前牽連犯之裁判上一罪關係，爰不另為無罪之諭知
    。
八、訊據上訴人即被告甲○○固矢口否認涉有強盜丙○○財物之
    犯行，惟依上所述，被告甲○○明知告訴人丙○○並未積欠
    其任何金錢，竟意圖為自己不法之所有，萌生強盜告訴人丙○○所有財物之犯意，向同案被告戊○○、丁○○、庚○○
　　、己○○及被告乙○○佯稱告訴人丙○○有積欠其 200萬元
  　債務，使同案被告己○○等人誤信為真，而利用不知情之同
　　案被告戊○○、丁○○、庚○○、己○○及被告乙○○為其
  　強盜告訴人丙○○之工具，以強暴、脅迫之方式，逼迫告訴
    人丙○○簽發總金額新台幣200萬元之本票4張，被告甲○○
    因而涉犯此部分之加重強盜犯行，已如前述，惟就同案被告
    己○○乘機搜取告訴人丙○○身上之現金五千一百元部分，
    被告甲○○並否認涉有此部分犯行，而查告訴人丙○○確有
    於上揭時間遭同案被告己○○等人強押至台北縣新店市○○
    里○○路 ○段60巷產業道路旁草叢處時，並遭同案被告己○○乘機搜取其身上之現金5100元等情，依證人即告訴人丙○○於原審法院審理時具結證稱：己○○在車上拿出一把槍抵
    住伊，說有人要找伊去談這件事情，後來就開到小油坑產業
　　道路旁，他們叫伊交錢出來，問伊身上有多少錢，伊說現在
  　沒有，他們就搜伊身體，把伊身上的錢拿走，把身分證還伊
    ，說把伊打死也沒有人知道，並把伊毒打一頓云云（見原審
    卷第224頁背面、第225頁），另同案被告戊○○於警詢時供
    稱：過了一下子，己○○又接到甲○○電話，叫己○○到車
    上拿手銬及膠帶、空白本票，將丙○○銬起來及用膠帶將眼
    睛矇住，並逼簽下四張各五十萬，一共二百萬元之本票，因
    沒有紅色印泥，己○○叫伊用走的到小路口旁那裡有一輛銀
    色機車，騎下山去載乙○○上來，並向他拿紅色印泥，伊就
    騎該機車下山載他及拿印泥，我們上山後，就將印泥交給己○○，己○○拿給丙○○蓋指印後，將該四紙本票交給乙○○之後，己○○並將丙○○身上現金給搜走〈五千一百元〉
    ，我們便一起下山。該五千一百元，伊沒分半毛錢，都是己○○拿走云云（見偵查卷(一)第23、25頁）；嗣於偵查中供稱
    ：伊去載乙○○上山，本票蓋好後，乙○○拿本票走了，我
    們拿回手銬等物，將丙○○留在山上，當時有人搜刮他的財
    物，但不知掉在何處云云（見偵查卷(二)第 186頁），同案被
    告己○○於警詢及偵查時時亦供承自丙○○拿取5100元之事
    實（見偵查卷(一)第44頁、卷(二)第 227頁），堪認告訴人丙○○於上開遭同案被告己○○等人強押至山區之際，除被逼迫
    簽立金額各50萬元之本票四張外，另遭人取走身上所攜帶之
    現金5100元，而取走該5100元之現金者係同案被告己○○，
    而查本件係被告甲○○向同案被告己○○等人佯稱告訴人丙○○積欠其200萬元之債務，經指示同案被告己○○等人將
    告訴人強押至山區偏僻處，以逼迫其簽立各50萬元之本票4
    張，嗣被告乙○○依指示攜帶印泥前往告訴人丙○○所在處
    ，並亦係帶回告訴人丙○○所被迫簽立之金額各50萬元之本
    票4張，以轉交被告甲○○，是本件被告甲○○指示同案被
    告己○○等人所欲自告訴人丙○○取得者乃係金額各50萬元
    之本票4張，茲同案被告己○○於逼迫告訴人丙○○簽立上
    開本票後，復乘機強行搜取告訴人丙○○身上之5100元現金
    ，而此顯已逸出被告甲○○原指示同案被告己○○等人實施
    本件犯行之範疇，而此並非被告甲○○所得事先預見，另以
    被告甲○○當時並未在場，而亦查無證據足資證明被告甲○○就此部分犯行對同案被告己○○有所指示，難認被告甲○○就此同案被告己○○另行起意強取告訴人丙○○身上現金
    5100元之犯行同有何犯意聯絡或行為分擔，而令被告甲○○
    就此部分亦應負加重強盜罪責，被告甲○○此部份犯行尚屬
    不能證明，惟公訴人認此部份為被告強盜所得財物之一部份
    ，為實質上一罪之部分犯行，爰不另為無罪之諭知。
據上論斷，應依刑事訴訟法第369條第1項前段、第364條、第299
條第1項前段、第300條，修正前槍砲彈藥刀械管制條例第11條第
4項、槍砲彈藥刀械管制條例第12條第4項、刑法第11條、第28條
、第2條第1項、修正前刑法第55條、刑法第302條第1項、第330
條第1項、第321條第1項第3款、第38條第1項第1款、第2款、第3
款、中華民國96年罪犯減刑條例第2條第1項第3款、第7條，罰金
罰鍰提高標準條例第1條，判決如主文。
本案經檢察官黃全祿到庭執行職務。
中　　華　　民　　國　　96　　年　　8 　　月　　24　　日
 　　　　　 刑事第五庭    審判長法　官　吳  敦
                                法　官　吳啟民
                                法　官　張傳栗
以上正本證明與原本無異。
如不服本判決，應於收受送達後十日內向本院提出上訴書狀，其
未敘述上訴之理由者並得於提起上訴後十日內向本院補提理由書
（均須按他造當事人之人數附繕本）。
                                書記官  李佩真
中　　華　　民　　國　　96　　年　　8 　　月　　24　　日
附錄：本案論罪科刑法條全文
中華民國刑法第330條
犯強盜罪而有第321條第1項各款情形之一者，處7年以上有期徒
刑。
前項之未遂犯罰之。
中華民國刑法第302條
私行拘禁或以其他非法方法，剝奪人之行動自由者，處5年以下
有期徒刑、拘役或300元以下罰金。
因而致人於死者，處無期徒刑或7年以上有期徒刑，致重傷者，
處3年以上10年以下有期徒刑。
第1項之未遂犯罰之。
修正前槍砲彈藥刀械管制條例第11條
未經許可，製造、販賣或運輸第4條第1項第1款所稱其他可發射
金屬或子彈具有殺傷力之各式槍砲者，處5年以上有期徒刑，併
科新臺幣1000萬元以下罰金。
未經許可，轉讓、出租或出借前項所列槍砲者，處3年以上10年
以下有期徒刑，併科新臺幣700萬元以下罰金。
意圖供自己或他人犯罪之用，而犯前2項之罪者，處無期徒刑或7
年以上有期徒刑，併科新臺幣1000萬元以下罰金。
未經許可，持有、寄藏或意圖販賣而陳列第1項所列槍砲者，處1
年以上7年以下有期徒刑，併科新臺幣700萬元以下罰金。
第1項至第3項之未遂犯罰之。
槍砲彈藥刀械管制條例第12條第4項
未經許可，持有、寄藏或意圖販賣而陳列子彈者，處5年以下有
期徒刑，併科新台幣300萬元以下罰金。
附表一
編號   扣案物品名稱         數量   備註
 1     改造90克拉克手槍     1支    槍枝管制編號：
       （含彈匣）                 （0000000000）
 2     改造90克拉克手槍     1支    槍枝管制編號：
       （含彈匣）                 （0000000000）
 3     改造子彈             5顆    未經試射
 4     改造子彈             5顆    未經試射
 5     本票                 1張    票號：000000
 0     本票                 1張    票號：000000
 0     本票                 1張    票號：000000
 0     本票                 1張    票號：000000
 0     行動電話             1支    門號：0000000000
                                   序號：000000000000000
 00    裝槍黑色手提包       1個    T5-0320號小客車內查獲
 11    手銬                 1付    T5-0320號小客車內查獲
 12    棉紗手套             3隻    T5-0320號小客車內查獲
 13    膠帶                 1綑    T5-0320號小客車內查獲
 14    行動電話             1支    門號：0000000000
                                   序號：000000000000000
 00    行動電話             1支    門號：0000000000
                                   序號：000000000000000
 00    行動電話             1支    門號：0000000000
                                   序號：000000000000000
附表二
編號   扣案物品名稱         數量   備註
 1     改造90克拉克手槍     1支    槍枝管制編號：
                                  （0000000000）
 2     改造子彈             3顆    未經試射
 3     綠色塑膠袋           1個    烏來香餐廳二樓查獲
 4     自由時報             2張    出刊日：92年2月26日
附表三（未宣告沒收物）
編號  扣案物品名稱          數量   備註
 1    子彈                  3顆  （經試射，已無殺傷力）
 2    子彈                  2顆  （經試射，已無殺傷力）
 3    子彈                  1顆  （經試射，已無殺傷力）
 4    底火                  2盒   （185枚）
 5    電鑽                  1臺   （板橋市○○街查獲）
 6    桌上固定器            1臺   （板橋市○○街查獲）
 7    螺絲起子              6支   （板橋市○○街查獲）
 8    鑽石刀                3支   （板橋市○○街查獲）
 9    鑽頭                  6支   （板橋市○○街查獲）
 10   車牙刀                4支   （板橋市○○街查獲）
 11   梅花起子              1組   （板橋市○○街查獲）
 12   銼刀                  3支   （板橋市○○街查獲）
 13   尖嘴鉗                2支   （板橋市○○街查獲）
 14   啟動夾子              1支   （板橋市○○街查獲）
 15   鐵鎚                  1支   （板橋市○○街查獲）
 16   油表尺                1支   （板橋市○○街查獲）
 17   鋸尺版                1片   （板橋市○○街查獲）
 18   改造子彈半成品        1粒   （板橋市○○街查獲）
 19   甲○○半身相片        2張   （板橋市○○街查獲）
 20   甲○○印章            1個   （板橋市○○街查獲）
